台灣高等法院台中分院刑事判決　　　　　　　　九十三年度交上易字第一三五八號
　　上　訴　人　臺灣南投地方法院檢察署檢察官
　　被　　　告　甲○○
右上訴人因被告過失致死等案件，不服臺灣南投地方法院九十三年度交易字第六十二
號中華民國九十三年九月三十日第一審判決（起訴案號：臺灣南投地方法院檢察署九
十三年度偵字第二一三０號），提起上訴，本院判決如左：
    主      文
原判決撤銷。
甲○○服用酒類，不能安全駕駛動力交通工具而駕駛，處有期徒刑參月；又因過失致
人於死，處有期徒刑壹年壹月。應執行有期徒刑壹年貳月。
    事      實
一、甲○○於民國九十三年六月二十一日凌晨三、四時許，在南投縣中寮鄉義和村與
    友人飲酒後，於同日五時許，本應注意飲酒後吐氣所含酒精成份超過每公升○．
    二五毫克以上者，已不能安全駕駛動力交通工具，不得駕車，竟仍駕駛車牌號碼
    Ｓ二─二五一一號自小客車欲返回住處，迨於同日五時十分許（起訴書誤載為同
    日十八時），途經南投縣名間鄉山腳巷編號白毫高幹七十九號電桿處時，應注意
    汽車行駛時應注意車前狀況，隨時採取必要之安全措施，且行車速度應依標誌之
    規定，而依當時天候晴，路面乾燥、無缺陷及無障礙物，視距良好，又無不能注
    意之情形，詎其能注意，竟疏未注意車前狀況，並貿然於速限五十公里之路段，
    以時速超過六十公里之速度超速行駛，致撞及當時駕駛車牌號碼ＱＶ─一九○一
    號自小貨車停於上開路段路旁販賣豬肉之陳源，致陳源因胸腹腔內出血，雖經送
    醫救治仍不治死亡。甲○○於警方到場處理前，回到現場，並向到場警員主動表
    示其係肇事人，接受裁判，警方嗣測試甲○○飲酒後吐氣所含酒精濃度為每公升
    ○點五六毫克。
二、被害人陳源之妻丙○○○告訴及臺灣南投地方法院檢察署檢察官據報相驗後自動
    檢舉偵查起訴。
    理      由
一、右揭犯罪事實，業據被告甲○○本院審理時坦承不諱，就自首部分核與證人即肇
    事現場處理警員丁○○於本院審理時證述情節相符，並有現場照片、酒精濃度測
    試單、道路交通事故現場圖、道路交通事故調查報告表(一)、(二)、南投縣警察局道
    路交通事故肇事人自首情形紀錄表等資料在卷可稽。又被害人陳源確因本件車禍
    而死亡，亦業經臺灣南投地方法院檢察署檢察官督同法醫師進行相驗屬實，製有
    驗斷書、相驗屍體證明書、勘驗筆錄、相驗照片等在卷足憑。另查，台灣南投地
    方法院檢察署檢察官另以九十三年度偵字第三四二０號起訴被告肇事逃逸，其事
    實之記載略以：被告於肇事後，另行起意，駕車逃逸，嗣因自覺難逃刑責，乃駕
    車折返現場等語，依上開之認定，警方於被告在現場向現場處理警員主動表明為
    肇事人前，既尚未能查知被告為本案犯罪人，是起訴內容縱令屬實，亦與被告構
    成自首無涉，併予敘明。
二、被告肇事後經測得呼氣酒精濃度值為零點五六ＭＧ／Ｌ，有酒精測試紀錄單一紙
    在卷可參，參酌其駕車肇事之事實，被告顯已不能安全駕駛動力交通工具，至為
    灼然。
三、按汽車行駛時，駕駛人應注意行車速度應依標誌或標線之規定，不得超速行駛。
    再駕駛人飲酒後其吐氣所含酒精成份超過每公升○．二五毫克以上者，不得駕車
    。道路交通安全規則第九十三條第一項、第九十四條第三項、第一百十四條第二
    款分別訂有明文。被告駕車時，本應注意上開規定，而被告肇事當時，天氣晴，
    路面並無缺陷及其他障礙物，視距亦良好等情，有交通事故調查報告表及現場照
    片附卷可證，被告應無不能注意之情事，竟疏未注意，在限速五十公里之路段，
    貿然以時速超過六十公里之速度超速駕駛，且因酒後駕駛操控力不佳，致使所駕
    駛之車輛失控衝撞被害人陳源停放於該路段路旁之自用小客車而肇事，是被告顯
    有過失，被告之自白應與事實相符。且與被害人之死亡結果間，具有相當因果關
    係。本件事證明確，是被告公共危險及過失致死犯行，均堪以認定。
四、核被告甲○○所為，係犯刑法第一百八十五條之三酒醉不能安全駕駛動力交通工
    具而駕駛罪及同法第二百七十六條第一項過失致死罪。又被告酒醉駕車，因而致
    被害人陳源死亡，依法應負過失致人於死罪責，所犯過失致死部分應依道路交通
    處罰條例第八十六條第一項規定加重其刑。被告就過失致死部分，自首犯罪，依
    法減輕其刑，並先加後減之。被告所犯上開酒醉駕車、過失致死二罪，行為各別
    ，犯罪構成要件不同，應予分論併罰。被告就本件車禍之發生，應負全部過失責
    任，參酌上開二罪之法定刑，檢察官上訴，認原審量刑過輕應屬有據，另原判決
    就被告過失致死罪，應構成自首一節，未予認定亦有未洽，應撤銷改判。爰審酌
    被告酒醉後已不能安全駕駛，仍不顧公眾之安危，貿然駕車，造成他人死亡；兼
    衡及被告素行、被告過失程度之輕重、被告肇事後態度及肇事後被告尚未能與被
    害人家屬達成民事和解並賠償損害等一切情狀，分別量處如主文所示之刑，並定
    其應執行刑。
五、據上論結，應依刑事訴訟法第三百六十九條第一項前段、第三百六十四條、第二
    百九十九條第一項前段，刑法第一百八十五條之三、第二百七十六條第一項、第
    六十二條前段、第五十一條第五款，道路交通管理處罰條例第八十六條第一項，
    罰金罰鍰提高標準條例第一條前段，判決如主文。
本案經檢察官乙○○到庭執行職務。
中      華      民      國      九十四  年      一      月      十二    日
                                臺灣高等法院臺中分院刑事第四庭
                                      審判長法  官  洪  耀  宗
                                            法  官  江  德  千
                                            法  官  劉  登  俊
右正本證明與原本無異。
不得上訴。
                                            書記官  鄧  智  惠
中      華      民      國      九十四  年      一      月      十三    日
                                                                        Ａ
